DAVID A VÁZQUEZ G.

DESARROLLADOR WEB | ANALISTA DE DATOS BI



CONTACTO



Torreón Coahuila, México





871 8 56 79 20



871 8 56 79 20



TECNOLOGIAS

Análisis de datos con:

Power BI

Data Studio

Bases de datos SQL con:

MySQL

Postgres

BigQuery

Otras Tecnologías

HTML, CSS

Javascript

Git y Github

Figma, Adobe Xd

React + Redux

Node.js

Sequelize



SOFT SKILLS

Autodidacta

Trabajo en Equipo

Creatividad

Comprometido

Colaborador



OTROS IDIOMAS





CERTIFICADOS



- F341-9205 Software **Development Fundamentals**
- Cursos MVA (Microsoft), Cursos Platzi, Bootcamp Henry (Cursando), Udemy



REDES

- in linkedin.com/in/davidvazgon
- github.com/davidvazgon26
- <u>★ twitter.com/davidvazgon</u>

PERFIL PROFESIONAL

Actualmente he finalizado bootcamp donde me especialice en utilizar tecnologías como React, Redux, HTML, CSS, Node.js, Express, Javascript, Sequelize entre otras.

También cuento con experiencia en labores de análisis de datos, obtención de conocimiento a partir de datos existentes y compartir hallazgos relevantes para tomar decisiones de negocio, utilizando herramientas de recolección y visualización de datos como Microsoft Power BI y Data Studio.























| Nov.2021 - May.2022





EXPERIENCIA

Henry (académico)

Desarrollador Web Full Stack creando aplicaciones SPA (single page aplication) con tecnologías del lado del Backend como Nodejs, Expresjs, ORM como Sequelize y Postgress como BD, del lado del Frontend tecnologías como React,

Redux, ReactRouter, rest API, herramientas para control de versionados como Git, herramientas agiles como Scrum y maquetado con Figma.

Zaro Transportation

| Oct. 2019 - Nov.2021

Generación de reportes, consultas a bases de datos, APIs y recursos de la empresa, ETL, con herramientas de reporteo como Power BI, Power Query entre otros. Generación de relaciones entre los datos y propuestas de mejora en la obtención de los mismos, también apoye en generación de aplicaciones con herramienta Low Code como Outsystems

Intermex de la Laguna SA de CV | Sep. 2014 - Oct. 2019

Encargado de las compras de tecnología (hardware y software) de clientes y compras internas, Generación de indicadores del departamentos y algunas otras áreas del Corporativo para la toma de decisiones con herramientas como Power BI.

Com. Nextel de México SA de CV | Sep. 2012- Jun. 2014

Diagnostico y reparación de equipos de comunicación.

Atención a clientes, levantamiento de inventarios, revisiones a personal

GYRO Bicicletas SA de CV

| Sep. 2010 - Jul. 2012

Configuración, soporte y mantenimiento a software, hardware y sistemas de la empresa. Análisis de los sistemas para determinar las necesidades de actualización e innovación así como capacitación de personal.



EDUCACION

Universidad Autónoma de Coahuila

| 2005 - 2010

Licenciado en Sistemas Computacionales Administrativos Facultad de Economía Mercadotecnia y sistemas (FEMySCA)



HOBBIES





